<!DOCTYPE html PUBLIC "-//W3C//DTD XHTML 1.0 Transitional//EN" "http://www.w3.org/TR/xhtml1/DTD/xhtml1-transitional.dtd">
<html xmlns="http://www.w3.org/1999/xhtml">
<head>
	<meta http-equiv="Content-Type" content="text/html; charset=iso-8859-1" />
	<title>Ymmärrä suomea</title>
	<style type="text/css" media="all">@import "css/styles.css";</style>
	<script type="text/javascript" src="swfobject.js"></script>
</head>
<body class="font-medium">
	<div id="main-wrapper">
		<div id="topbar"></div>
		<div id="main-menu">
			<table cellspacing="0" cellpadding="0" border="0" class="add-links"><tr>
				<td class="item"><img class="raquo" src="i/raquo.gif" alt="" height="7" width="4" /><a href="/ymmarra/index.php?moduli=sanakirja">Sanakirja</a></td>
				<td class="item"><img class="raquo" src="i/raquo.gif" alt="" height="7" width="4" /><a href="/ymmarra/index.php?moduli=verbit">Verbiluettelo</a></td>
				<td class="item"><img class="raquo" src="i/raquo.gif" alt="" height="7" width="4" /><a href="/ymmarra/index.php?moduli=kielioppi">Kielioppi</a></td>
			</tr></table>
			<table cellspacing="0" cellpadding="0" border="0"><tr>
				<td class="item"><img class="raquo" src="i/raquo.gif" alt="" height="7" width="4" /><a href="/ymmarra/index.php">Etusivu</a></td>
				<td class="item"><img class="raquo" src="i/raquo.gif" alt="" height="7" width="4" /><a href="/ymmarra/index.php?moduli=tekstit">Lukutekstit</a></td>
			</tr></table>
		</div>
		<div id="content">
			<table cellspacing="0" cellpadding="0" border="0" id="content-wrapper"><tr>
				<td>
					<div id="left-menu">
												<div class="header-verb"><span>Verbit</span></div>
						<div class="menu">
								<div class="init"><a href="/ymmarra/index.php?moduli=verbit&kirjain=a">A</a></div>
								<div class="init"><a href="/ymmarra/index.php?moduli=verbit&kirjain=e">E</a></div>
								<div class="init"><a href="/ymmarra/index.php?moduli=verbit&kirjain=h">H</a></div>
								<div class="init"><a href="/ymmarra/index.php?moduli=verbit&kirjain=i">I</a></div>
								<div class="init"><a href="/ymmarra/index.php?moduli=verbit&kirjain=j">J</a></div>
								<div class="init"><a href="/ymmarra/index.php?moduli=verbit&kirjain=k">K</a></div>
								<div class="init"><a href="/ymmarra/index.php?moduli=verbit&kirjain=l">L</a></div>
								<div class="init"><a href="/ymmarra/index.php?moduli=verbit&kirjain=m">M</a></div>
								<div class="init"><a href="/ymmarra/index.php?moduli=verbit&kirjain=n">N</a></div>
								<div class="init"><a href="/ymmarra/index.php?moduli=verbit&kirjain=o">O</a></div>
								<div class="init"><a href="/ymmarra/index.php?moduli=verbit&kirjain=p">P</a></div>
								<div class="init"><a href="/ymmarra/index.php?moduli=verbit&kirjain=r">R</a></div>
								<div class="init"><a href="/ymmarra/index.php?moduli=verbit&kirjain=s">S</a></div>
								<div class="init"><a href="/ymmarra/index.php?moduli=verbit&kirjain=t">T</a></div>
								<div class="init"><a href="/ymmarra/index.php?moduli=verbit&kirjain=u">U</a></div>
								<div class="init"><a href="/ymmarra/index.php?moduli=verbit&kirjain=v">V</a></div>
								<div class="init"><a href="/ymmarra/index.php?moduli=verbit&kirjain=y">Y</a></div>
								<div class="init"><a href="/ymmarra/index.php?moduli=verbit&kirjain=Ä">Ä</a></div>
						</div>					</div>
				</td>
				<td>
					<div id="main-content">
						<div id="path">
							<a href=".">Etusivu</a> &gt; <a href="/ymmarra/index.php?moduli=verbit&kirjain=K">K</a>						</div>
													<h1>KAUHISTUA</h1>
						<table cellspacing="0" cellpadding="0" border="0">
							<tr>
								<td colspan="2" style="padding-bottom:10px;"><strong>Aktiivin indikatiivi</strong></td>
							</tr>
							<tr>
								<td><pre>PREESES                    
minä     kauhistun         
sinä     kauhistut         
hän      kauhistuu         
me       kauhistumme       
te       kauhistutte       
he       kauhistuvat       

PASSIIVI
         kauhistutaan      

IMPERFEKTI                 
         kauhistuin        
         kauhistuit        
         kauhistui         
         kauhistuimme      
         kauhistuitte      
         kauhistuivat      

PASSIIVI
         kauhistuttiin     

PERFEKTI
olen     kauhistunut       
olet     kauhistunut       
on       kauhistunut       
olemme   kauhistuneet      
olette   kauhistuneet      
ovat     kauhistuneet      

PASSIIVI
on       kauhistuttu       

PLUSKVAMPERFEKTI
olin     kauhistunut       
olit     kauhistunut       
oli      kauhistunut       
olimme   kauhistuneet      
olitte   kauhistuneet      
olivat   kauhistuneet      

PASSIIVI
oli      kauhistuttu       
</pre></td>
								<td>&nbsp;&nbsp;&nbsp;</td>
								<td><pre>  KIELTOMUOTO
  en        kauhistu
  et        kauhistu
  ei        kauhistu
  emme      kauhistu
  ette      kauhistu
  eivät     kauhistu


  ei        kauhistuta

   
  en        kauhistunut
  et        kauhistunut
  ei        kauhistunut
  emme      kauhistuneet
  ette      kauhistuneet
  eivät     kauhistuneet


  ei        kauhistuttu


  en    ole kauhistunut
  et    ole kauhistunut
  ei    ole kauhistunut
  emme  ole kauhistuneet
  ette  ole kauhistuneet
  eivät ole kauhistuneet


  ei    ole kauhistuttu


  en    ollut  kauhistunut
  et    ollut  kauhistunut
  ei    ollut  kauhistunut
  emme  olleet kauhistuneet
  ette  olleet kauhistuneet
  eivät olleet kauhistuneet


  ei    ollut  kauhistuttu
</pre></td>
							</tr>
						</table>
						<table cellspacing="0" cellpadding="0" border="0">
							<tr>
								<td colspan="2" style="padding-bottom:10px;"><strong>Aktiivin konditionaali</strong></td>
							</tr>
							<tr>
								<td><pre>PREESENS
minä     kauhistuisin      
sinä     kauhistuisit      
hän      kauhistuisi       
me       kauhistuisimme    
te       kauhistuisitte    
he       kauhistuisivat    

PASSIIVI
         kauhistuttaisiin  

PERFEKTI
olisin   kauhistunut       
olisit   kauhistunut       
olisi    kauhistunut       
olisimme kauhistuneet      
olisitte kauhistuneet      
olisivat kauhistuneet      

PASSIIVI
olisi    kauhistuttu       
</pre></td>
								<td>&nbsp;&nbsp;&nbsp;</td>
								<td><pre> 
  en        kauhistuisi
  et        kauhistuisi
  ei        kauhistuisi
  emme      kauhistuisi
  ette      kauhistuisi
  eivät     kauhistuisi


  ei        kauhistuttaisi


  en    olisi  kauhistunut
  et    olisi  kauhistunut
  ei    olisi  kauhistunut
  emme  olisi  kauhistuneet
  ette  olisi  kauhistuneet
  eivät olisi  kauhistuneet 


  ei    olisi  kauhistuttu
</pre></td>
							</tr>
						</table>
						<table cellspacing="0" cellpadding="0" border="0">
							<tr>
								<td colspan="2" style="padding-bottom:10px;"><strong>Aktiivin potentiaali</strong></td>
							</tr>
							<tr>
								<td><pre>PREESENS
minä     kauhistunen       
sinä     kauhistunet       
hän      kauhistunee       
me       kauhistunemme     
te       kauhistunette     
he       kauhistunevat     

PASSIIVI
         kauhistuttaneen   

PERFEKTI
lienen   kauhistunut       
lienet   kauhistunut       
lienee   kauhistunut       
lienemme kauhistuneet      
lienette kauhistuneet      
lienevät kauhistuneet      

PASSIIVI
lienee   kauhistuttu       
</pre></td>
								<td>&nbsp;&nbsp;&nbsp;</td>
								<td><pre> 
  en        kauhistune
  et        kauhistune
  ei        kauhistune
  emme      kauhistune
  ette      kauhistune
  eivät     kauhistune


  ei        kauhistuttane


  en    liene  kauhistunut
  et    liene  kauhistunut
  ei    liene  kauhistunut
  emme  liene  kauhistuneet
  ette  liene  kauhistuneet
  eivät liene  kauhistuneet


  ei    liene  kauhistuttu
</pre></td>
							</tr>
						</table>
						<table cellspacing="0" cellpadding="0" border="0">
							<tr>
								<td colspan="2" style="padding-bottom:10px;"><strong>Aktiivin imperatiivi</strong></td>
							</tr>
							<tr>
								<td><pre>PREESENS

(sinä)   kauhistu          
(hän)    kauhistukoon      
(me)     kauhistukaamme    
(te)     kauhistukaa       
(he)     kauhistukoot      

PASSIIVI
         kauhistuttakoon   

PERFEKTI

ole      kauhistunut       
olkoon   kauhistunut       
olkaamme kauhistuneet      
olkaa    kauhistuneet      
olkoot   kauhistuneet      

PASSIIVI

olkoon   kauhistuttu       
</pre></td>
								<td>&nbsp;&nbsp;&nbsp;</td>
								<td><pre> 

  älä       kauhistu
  älköön    kauhistuko
  älkäämme  kauhistuko
  älkää     kauhistuko
  älkööt    kauhistuko 


  älköön    kauhistuttako



  älä      ole  kauhistunut
  älköön   olko kauhistunut
  älkäämme olko kauhistuneet
  älkää    olko kauhistuneet
  älkööt   olko kauhistuneet



  älköön   olko kauhistuttu
</pre></td>
							</tr>
						</table>
						<table cellspacing="0" cellpadding="0" border="0">
							<tr>
								<td colspan="2" style="padding-bottom:10px;"><strong>Verbin nominaalimuodot</strong></td>
							</tr>
							<tr>
								<td><pre>I INFINITIIVI              

Lyhyempi muoto:            
         kauhistua         

Pitempi muoto:             
         kauhistuakseni    
         kauhistuaksesi
         kauhistuakseen
         kauhistuaksemme
         kauhistuaksenne
         kauhistuakseen

III  INFINITIIVI           

inessiivi    kauhistumassa 
elatiivi     kauhistumasta 
illatiivi    kauhistumaan  
adessiivi    kauhistumalla
abessiivi    kauhistumatta 
instruktiivi kauhistuman   
                           
Passiivi
instruktiivi kauhistuttaman 
                           
                           
</pre></td>
								<td>&nbsp;&nbsp;&nbsp;</td>
								<td><pre>  II INFINITIIVI

  inessiivi     kauhistuessa
  instruktiivi  kauhistuen

  Passiivi
  inessiivi     kauhistuttaessa






   IV INFINITIIVI

   nominatiivi  kauhistuminen
   partitiivi   kauhistumista
       

   I partisiippi
   aktiivi      kauhistuva
   passiivi     kauhistuttava

  II partisiippi
   aktiivi      kauhistunut
   passiivi     kauhistuttu
</pre></td>
							</tr>
						</table>

					</div>
				</td>
			</tr></table>		</div>
		<div id="footer"><a href="http://www.oph.fi/"><img src="i/oph_logo_ymmarrasuomea.gif" width="157" height="35" alt="OPH" /></a></div>
	</div>
</body>
</html>
